---
title: "Relatório Predição"
author: "Lania Barros Gomes Martins"
date: "31/01/2023" #"`r format(Sys.time(), '%d %B, %Y')`"
output:
    html_document:
       highlight: textmate
       theme: flatly
       number_sections: yes
       toc: yes
       toc_float:
         collapsed: yes
         smooth_scroll: no
---

# Contextualização

Será usada o dataset BostonHousing disponível no pacote "mlbench". Na base constam 506 observações em 14 variáveis, referentes a taxa de ocupação média de casas na região de Boston nos EUA.

# Objetivo/Método 

O objetivo é utilizar o dataset **BostonHousing** para realizar análises de predição. Para isso, a variável "mdev" será nossa variável dependente, sendo as demais utilizadas para prever o seu valor.

Para isso, estaremos realizando a técnica de **regressão linear múltipla**.

# Preparação dos dados

## Carregamento dos pacotes

```{r Pacotes, message=FALSE, warning=FALSE}
library(MASS) 
library(corrplot)
library(tidyverse)
library(caret)
```

## Leitura e visualização do banco de dados

```{r Leitura e tipos de variáveis}
data(Boston)

dados <- Boston

str(dados)
```

```{r visualizando os 6 primeiras linhas da base de dados}
head(dados)
```

## Pré-processamento (Tratamento das variáveis)

```{r}

any(is.na(dados))

for (i in 1:length(dados)){
  dados[,i] <- as.numeric(dados[,i])
}
```

As variáveis foram convertidas para numérico e não foi identificado nenhum dado faltante.

## Resumo dos dados

```{r}
summary(dados)
```

# Correlação entre variáveis
```{r}

corrplot(cor(dados))

```


# Regressão Linear multipla

## Selecionar dados de treino

Seleção de parte dos dados para realização do treinamento do modelo de regressão.

```{r}

set.seed(1)
linhas <- sample (1:nrow(dados), nrow(dados)*0.7) #70%
treino <- dados[linhas,]#70%
teste <- dados[-linhas,]#30%

```

## Regressão linear múltipla

Executando a análise de regressão linar com todas as variáveis do dataset.

Podemos perceber que as variáveis **"indus"** e **"age"** não apresentaram significância no modelo.

O modelo apresentou um coeficiente de determinação ajustado de 0.7693.

```{r}

mod1 <- lm(medv~., data = treino)
summary(mod1)

```

## Ajustes no modelo

```{r}
reducao <- step(mod1, direction= "backward", trace= 1)
```

Com a redução as variáveis **"indus"** e **"age"** forma retiradas do modelo.

## Modelo otimizado


```{r}
mod2 <- lm(medv ~ crim + zn + chas + nox + rm + dis + rad + tax + ptratio + 
             black + lstat, data=treino) #Adjusted R-squared: 0.7699

summary(mod2)

mod3 <- lm(medv ~ crim + zn + chas + nox + rm + dis + rad + tax + ptratio + 
             black + lstat, data=teste) #Adjusted R-squared: 0.6492 

summary(mod3)
```

## Teste de predição

Para o teste de predição serão usados valores de uma observação, presente nos dados de teste, com valor real de **36.2** na variável mdev.
```{r}
novo <- data.frame(crim = 0.06905, zn = 0.0, chas = 0 ,nox= 0.458, rm = 7.147,dis = 6.0622, rad = 3,tax = 222 , ptratio = 18.7, black = 396.90  ,lstat = 5.33)
predict(mod2,novo)
```

# Conclusão

Comparado o valor predito de 29,04513 e o valor real de 36.2, podemos verificar que a predição ficou próxima do desejado. 
Para melhorar a acurácia, podemos reavaliar as variáveis e verificar a possibilidade de retirar mais algumas.


# Referências

-   [Infomações sobre o dataset utilizado]
<https://www.rdocumentation.org/packages/MASS/versions/7.3-58.1/topics/Boston>