---
title: "Reconhecimento de Padrão"
author: "Lania Barros Gomes Martins"
date: "31/01/2023"
output:
    html_document:
       highlight: textmate
       theme: flatly
       number_sections: yes
       toc: yes
       toc_float:
         collapsed: yes
         smooth_scroll: no
---

# Contextualização

Será usada o dataset BreastCancer disponível no pacote "mlbench". Na base constam 699 observações em 11 variáveis referentes a identificação de classes benígnas e malígnas. Foi observado 16 valores de atributos ausentes.

# Objetivo

O objetivo é utilizar o conjunto **BreastCancer** para realizar análises de reconhecimento de padrões. Por isso, a variável "Class", onde constam as informações benign ou malignant, será desconsiderada.

# Análise de Componentes Principais

## Carregamento dos pacotes

```{r Pacotes, message=FALSE, warning=FALSE}

library(devtools)
library(factoextra)
library(FactoMineR)
library(mlbench)
library(corrplot)


```

## Leitura e visualização do banco de dados

```{r Leitura e tipos de variáveis}
data(BreastCancer)

dados<- BreastCancer[,-c(1)]

str(dados)
```

```{r visualizando os 6 primeiras linhas da base de dados}
head(dados[,-10])
```

## Tratamento das variáveis

```{r}
for (i in 1:10){
  dados[,i] <- as.numeric(dados[,i])
}
```

As variáveis factor foram convertidas para numéricas para criação do PCA.

## Verificação de dados faltantes na base de dados

```{r}
any(is.na(dados))
```

### Percentual de dados faltantes

```{r}
NAS <- round(colSums(is.na(dados))*100/nrow(dados),2)
NAS[NAS>0]
```

Somente a coluna Bare.Nuclei apresenta dados NA.

### Exclusão das observações com dados faltantes

Como eram poucos dados NA, optou-se por excluir essas linhas.

```{r}
df <- na.omit(dados) 
```

A base passou de `r nrow(dados)` para `r nrow(df)` observações.

### Correlação entre variáveis
<br>
Verificação da existência de correlação entre as variáveis.
```{r}
#resultado=rcorr(as.matrix(df[,-10]))

corrplot(cor(df[,-10]), type="upper", order="hclust", 
         sig.level = 0.01, insig = "blank")
```

## Cálculo Matriz de Covariança

Para calcular os componetes principais foram usadas 9 variáveis núméricas.

```{r}
pca_Cov <- princomp(df[,-10],cor = FALSE, scores = TRUE)

summary(pca_Cov)
```

### Pesos (autovetores da matrix de covariância)

```{r}
pca_Cov$loadings
```

### Mostrando os scores das seis primeiras linhas

```{r}
head(pca_Cov$scores)
```
<br>
Analisando o gráfico abaixo, podemos observar a possibilidade de, no mínimo, dois grupos.
Além disso, Os dados a esquerda, das setas, apresentam valores mais baixos em relação as variáveis.

```{r}
biplot(pca_Cov, cex = 0.30)

```

### Percentual de explicação dos componentes principais (PCA)

```{r echo=FALSE, warning=FALSE, message=FALSE}
p2 <- fviz_eig(pca_Cov,
               addlabels = TRUE,
               geom = "bar",
               barfill = "orange",
               barcolor = "black",
               xlab = "Componentes Principais",
               ylab = "Porcentagem da variância explicada",
               main = "")
plot(p2)
```

Com a utilização de 2(duas) variáveis latentes obtemos **75,2%** de explicação da variância dos dados.

# Análise de Agrupamento

Para nossa análise será utilizada como medida a **distância euclidiana Quadrática**.

## Cálculo da distância Euclidiana

```{r}
D <- dist(df[,-11], method = "euclidian")^2
```

## Agrupamento Hierárquico (vizinho mais distânte)

```{r}
agr <- hclust(D,method="complete")
```

## Criação do Dendrograma

```{r}
plot(agr, xlab=" ", ylab="Distância Euclidiana Quadrática", cex=0.20)

```

### Qualidade dos agrupamentos (correlação cofenética)

```{r}
cof <- cophenetic(agr)
cor(cof,D)
```

Podemos verificar que o agrupamento é satisfatório.

### Otimização (K-médias)

Será adotado como método de otimização o K-médias.

Foi definido a divisão dos dados em 2 grupos.

```{r echo=FALSE, warning=FALSE, message=FALSE}
grupos <- 2

de1 <- fviz_dend(agr,
                 k = grupos,
                 cex = 0.20,
                 xlab = "",
                 ylab =  "Distância Euclidiana Quadrática",
                 main = "")

de1
```

Análise da distribuição das observações pelos `r grupos` grupos.

```{r}
km <- kmeans(x=df[,-11],2,nstart=20)
```

```{r}

fviz_cluster(km, df[, -10], geom = "text")
```

# Conclusão

Com a utização do PCA podemos fazer a diminuição da dimensionalidade do dataset, nos permitindo uma visualização gráfica do conjunto de dados. Com a utilização dos dois primeiros componetes obtemos 75% de explicação das observações. A vista disso, podemos deduzir a possível existência de dois grupos nas observações.

Através de técnicas de agrupamento, podemos analisar a distribuição das observações nos dois grupos.

# Referências

-   [Infomações sobre o dataset utilizado] <https://cran.r-project.org/web/packages/mlbench/mlbench.pdf>

-   [E-Book - Software R para avaliação de dados experimentais:] <https://tiagoolivoto.github.io/e-bookr/multivariate.html>
